臺灣臺中地方法院民事簡易判決
110年度豐簡字第442號
原      告  陳旻陞  



被      告  黃于軒  
上列當事人間請求損害賠償事件，本院於民國110 年8 月31日言
詞辯論終結，判決如下：
    主      文
原告之訴駁回。
訴訟費用由原告負擔。
    事實及理由
壹、原告起訴主張：
一、原告於民國109年7月16日，以提款機提款新臺幣（下同）20
    萬元，並於109年7月22日購買統一便利商店2020振興隨取卡
    數張（價值合計108,000元，下稱系爭隨取卡），扣除飲料
    批貨款45,000元，尚餘現金47,000元，均放置於皮夾內（下
    稱系爭皮夾）。嗣於109年8月8日下午5時許，原告在臺中市
    ○○區○○路○段000號統一便利商店潭興門市（下稱系爭便利商
    店）購物，離去時忘記取走置放於櫃檯之系爭皮夾，而為被
    告於同日下午5時20分許拾獲。
二、詎被告竟未告知店員其發現他人遺失物，亦不顧該門市即位
    於臺中市政府警察局旁，可就近送交申報遺失物，反擅自將
    系爭皮夾攜出帶走，遲至同日下午6時許，方前往臺中市政
    府警察局豐原分局合作派出所報案。經原告報案取回系爭皮
    夾後，發現皮夾內僅餘現金3,000元，其餘物品均遺失，原
    告損失達152,000元（計算式：遺失之現金44,000元＋系爭隨
    取卡價值108,000元）。
三、爰依侵權行為之法律關係，請求被告負損害賠償責任。並聲
    明：被告應給付原告152,000元，及自支付命令送達翌日起
    至清償日止，按週年利率5％計算之利息。　　
貳、被告抗辯則以：
一、被告非本地人，不知悉系爭便利商店位於臺中市政府警察局
    旁。案發當日被告係因與健身房業務有約在即，固於拾獲系
    爭皮夾後先行前往健身房赴約，離開後隨即前往知悉之派出
    所報案，相關行程均可查證。
二、原告固主張於109年7月22日時，系爭皮夾內有現金47,000元
    及系爭隨取卡數張。惟上開物品如全數塞進系爭皮夾，系爭
    皮夾根本無法合起。且原告未證明自109年7月22日至109年8
    月8日間，均無其他花費，亦未證明案發當時系爭隨取卡均
    置於皮夾內。經原告對被告提起侵占告訴，亦經臺中地方檢
    察署檢察官為不起訴處分確定。
三、並聲明：原告之訴駁回。　　　　
參、本院之判斷：
一、按因故意或過失，不法侵害他人之權利者，負損害賠償責任
    。民法第184條第1項定有明文。又按當事人主張有利於己之
    事實者，就其事實有舉證之責任。民事訴訟法第277條前段
    定有明文。是主張侵權行為損害賠償請求權之人，對於侵權
    行為之成立要件，應負舉證責任。
二、原告主張被告於109年8月8日下午5時許，在系爭便利商店拾
    獲原告之系爭皮夾後，於同日下午6時許前往合作派出所報
    案，經原告領回系爭皮夾乙節，為被告所不爭執，且有系爭
    便利商店監視器翻拍畫面、拾得物收據、臺中市政府警察局
    豐原分局書函在卷可參（見臺中地檢署109年度偵字第31431
    號卷，下稱偵卷，第45頁至第57頁、第41頁至第43頁、本院
    豐簡卷第17頁），堪信為真實。又觀前開拾得物收據、警局
    書函，被告提出系爭皮夾時，其內應有證件數張及現金3,60
    0元，且均經原告領回。原告主張僅領回現金3,000元，應非
    可採。
三、原告稱系爭皮夾內尚有現金44,000元及系爭隨取卡數張乙節
    ，則為被告所否認。揆諸前開說明，自應由原告就此部分有
    利於己之事實，負舉證責任。經查：
　㈠原告就此部分，雖提出存簿影本及系爭隨取卡購買明細為證
    （見本院司促卷第9頁、第11頁至第17頁）。然此部分證據
    ，僅能證明原告有於109年7月16日提款20萬元，及於109年7
    月22日購買系爭隨取卡，尚無從佐證於109年8月8日案發當
    日，系爭皮夾內確有現金47,000元及系爭隨取卡數張。佐以
    原告主張其從事飲料批發業，每日身上均有5 至10萬元不等
    之現金作為流通交易等語（見本院司促卷第7 頁），堪認原
    告資金流動頻繁。而自原告於109年7月16日提款後，迄至10
    9年8月8日案發時已間隔超過20日，期間原告是否均無其他
    任何消費，亦屬有疑。
　㈡再者，原告於本院110年8月31日言詞辯論期日，固當庭提出
    內置45,000元現金之皮夾1 個，以佐證系爭皮夾確可容納47
    ,000元之現金，然被告當庭否認該皮夾為系爭皮夾（見本院
    豐簡卷第50頁）。而查原告於偵查中，自稱系爭皮夾已丟棄
    而無法提出（見偵卷第97頁），於本院審理時卻改稱已尋回
    （見本院豐簡卷第50頁），自屬有疑。且對照原告於偵查中
    提出其所稱與系爭皮夾同款樣式皮夾（見偵卷第113頁至第1
    19頁），與其於本院提出之皮夾（見本院卷第55頁至第59頁
    ），款式亦顯不相符。則原告於本院開庭時提出之皮夾，是
    否即為系爭皮夾，顯然有疑，而無從為對原告有利之認定。
    更況系爭皮夾縱可容納現金47,000元及系爭隨行卡數張，仍
    無從佐證案發當時，系爭皮夾內即有前開物品。
　㈢至原告主張被告行跡可疑乙節，業據被告以前詞置辯。且無
    論被告所為是否違反常情，均無法以此遽認被告即有侵占原
    告所稱之現金47,000元及系爭隨取卡數張。
　㈣此外，原告即未能提出其他任何證據，佐證被告確有拾獲並
    取走原告所有之現金47,000元及系爭隨取卡數張。則原告主
    張被告應賠償其所受之前開財產損害，自無理由。
肆、綜上所述，原告依侵權行為之法律關係，請求被告賠償152,
    000元，及自支付命令繕本送達翌日起至清償日止，按年息
    百分之五計算之利息，為無理由，應予駁回。
伍、本件判決之事證已臻明確，兩造其餘攻擊防禦方法及所引用
    之證據，經審酌後，認均與判決結果無影響，爰不一一論述
    。
陸、訴訟費用負擔之依據：民事訴訟法第78條。 　　
中　　華　　民　　國　　110 　年　　9 　　月　　16　　日
                  豐原簡易庭  法  官  段奇琬
以上正本係照原本作成。
如不服本判決，應於送達後20日內，向本院提出上訴狀並表明上
訴理由，如於本判決宣示後送達前提起上訴者，應於判決送達後
20日內補提上訴理由書（須附繕本）。如委任律師提起上訴者，
應一併繳納上訴審裁判費。
中　　華　　民　　國　　110 　年　　9 　　月　　16　　日
                              書記官  許瑞萍